# 反向购买会计处理问题

提问人：Dandelion823 时间：2021-08-08 15:29:14
请教陈版：
A公司是一家非上市的股份制公司， 1000 万股股本；B公司是一家上市公司， 18 年 4 月B公司以其持有的100%股份的甲、乙、丙三家公司的股权增资入股持有A公司55.45%的股权，A公司发行新增发行 1200 万股，两个公司交割于 18 年 9 月底完成，入股前后B上市公司的股权结构如图A公司账面净资产是 800 万，股权的评估值是 1100 万，可辨认净资产价值 900 万
B公司三家子公司账面净资产甲=300万，乙=200万，丙=300万，合计 800 万，股权的评估值甲=400，乙=300，丙=400万，合计 1100 万，可辨认净资产 1000 万，甲乙丙的实收资本各是甲=500，乙=300，丙=400，
请教陈版：
1 、A公司合并层面是以反向购买来处理是否合适？以（甲乙丙为合并主体）合并A公司，合并成本是假设甲乙丙三家公司模拟向A公司的原股东发行股份的公允价值
2 、B上市公司的合并层面直接以甲乙丙合并A公司后的结果再合并进入B上市公司处理与B公司以54.55%的比例合并甲乙丙，然后再以非同一控制下合并持股54.55%合并甲乙丙的结果是否一样呢？
3 、如果在A公司的合并层面以反向购买处理，如果在 2019 年 3 月的时候A公司因为公司业务战略调整将甲公司出售出去了，那么这个时候A公司的合并层面是否还能以反向购买处理呢？这个处理应该要怎么处理呢？

回答人：chenyiwei
1 、A公司的合并报表层面按反向购买处理（因为被购买方甲乙丙的控股股东B取得了对A的控制权）。合并成本可以根据重组前A股权的100%公允价值来确定。
2 、B的合并层面相当于以子公司股权增资取得另一子公司股权。理论上你说的两种做法结果应当是一致的。
3 、如果在 2019 年 3 月的时候A公司因为公司业务战略调整将甲公司出售出去了，但A仍由B控股的，则A合并报表的反向购买编制基础不变。